ACORDAO-COMPLETO-2356271

ACÓRDÃO DE RELAÇÃO

ACÓRDÃO DE RELAÇÃO 4296/2019 ATA 19/2019 - PRIMEIRA CÂMARA

Acórdão 4296/2019-TCU-Primeira Câmara
Os ministros do Tribunal de Contas da União, reunidos em sessão da 1ª Câmara, com fundamento nos arts. 1º, V, e 39, I, da Lei 8.443/1992, no 260, § 5º, do RI/TCU, no art. 7º, II, da Resolução TCU 206/2007, na forma do art. 143, II, do RI/TCU, e de acordo com os pareceres convergentes emitidos nos autos, ACORDAM, por unanimidade, em considerar prejudicado por perda de objeto o exame de mérito dos atos de admissão a seguir relacionados.
1. Processo TC-Processo 010.935/2019-3 (ATOS DE ADMISSÃO) 
	1.1. Interessados: Sonia Ramos Pereira (XXX.311.092-XX) ; Stanley Stewart Sonnesen (XXX.681.419-XX) ; Stefano de Souza Arruda (XXX.653.074-XX) ; Suelen Carvalho dos Reis (XXX.350.907-XX) ; Sueli Pereira da Silva (XXX.657.068-XX) ; Suellen Cristiane Santos da Costa (XXX.313.762-XX) ; Suellen Cristina Calicio Ferrari Távora (XXX.197.666-XX) ; Suely Goncalves Duarte (XXX.322.041-XX) ; Sulamita Mariano da Silva (XXX.872.221-XX) ; Tacio Nascimento Barros Correia (XXX.627.864-XX) ; Tacio Vinicius Burity Leitao (XXX.941.567-XX) ; Tacya Dias Rodrigues de Souza (XXX.460.438-XX) ; Taizy Fabiola Ferreira Colares (XXX.812.702-XX) ; Talita Alves Feitosa Rodrigues (XXX.862.678-XX) ; Talita Manuela Lucena da Silva (XXX.701.894-XX) ; Tamila Romero da Silva Carvalho (XXX.833.177-XX) ; Tamilly Bianca Mascarenhas Oliveira (XXX.224.415-XX) ; Tamires da Costa Garcia (XXX.186.372-XX) ; Tammyla Wagna Dias da Silva (XXX.335.815-XX) ; Tania Aparecida Chaud (XXX.356.538-XX) .
	1.2. Entidade: Fundação Instituto Brasileiro de Geografia e Estatística.
	1.3. Relator: Ministro-Substituto Weder de Oliveira.
	1.4. Representante do Ministério Público: Procuradora-Geral Cristina Machado da Costa e Silva.
	1.5. Unidade Técnica: Secretaria de Fiscalização de Pessoal (Sefip) .
	1.6. Representação legal: não há.
	1.7. Determinações/Recomendações/Orientações: não há.

Primeira Câmara

Sonia Ramos Pereira (XXX.311.092-XX); Stanley Stewart Sonnesen (XXX.681.419-XX); Stefano de Souza Arruda (XXX.653.074-XX); Suelen Carvalho dos Reis (XXX.350.907-XX); Sueli Pereira da Silva (XXX.657.068-XX); Suellen Cristiane Santos da Costa (XXX.313.762-XX); Suellen Cristina Calicio Ferrari Távora (XXX.197.666-XX); Suely Goncalves Duarte (XXX.322.041-XX); Sulamita Mariano da Silva (XXX.872.221-XX); Tacio Nascimento Barros Correia (XXX.627.864-XX); Tacio Vinicius Burity Leitao (XXX.941.567-XX); Tacya Dias Rodrigues de Souza (XXX.460.438-XX); Taizy Fabiola Ferreira Colares (XXX.812.702-XX); Talita Alves Feitosa Rodrigues (XXX.862.678-XX); Talita Manuela Lucena da Silva (XXX.701.894-XX); Tamila Romero da Silva Carvalho (XXX.833.177-XX); Tamilly Bianca Mascarenhas Oliveira (XXX.224.415-XX); Tamires da Costa Garcia (XXX.186.372-XX); Tammyla Wagna Dias da Silva (XXX.335.815-XX); Tania Aparecida Chaud (XXX.356.538-XX).

WEDER DE OLIVEIRA

não há.

ATOS DE ADMISSÃO (ADS)

Secretaria de Fiscalização de Pessoal (Sefip).